臺灣高等法院民事裁定
109年度抗字第1332號
抗告人  蔡乾和  
                3樓
上列抗告人因與相對人嘉泉建設股份有限公司等請求確認房地所
有權存在事件，聲請退還裁判費，對於中華民國109年6月4日臺
灣新北地方法院109年度聲字第137號裁定提起抗告，本院裁定如
下：
    主  文
抗告駁回。
抗告費用由抗告人負擔。
    理  由
一、抗告意旨略以：伊已撤回對相對人所提原法院106年度重訴
    字第237號確認房地所有權存在事件（下稱系爭事件）之起
    訴，自得依民事訴訟法第83條第1項規定，聲請退還所繳裁
    判費3分之2，原法院未寄送任何公文至伊在系爭事件所指定
    送達地址，卻以伊遲至民國109年1月6日聲請退還裁判費，
    已逾3個月法定期間予以駁回，於法有違，爰依法提起抗告
    ，聲明廢棄原裁定，求為退還伊在系爭事件所繳裁判費3分
    之2云云。
二、按原告於判決確定前，得撤回訴之全部或一部。但被告已為
    本案之言詞辯論者，應得其同意，民事訴訟法第262條第1項
    定有明文。準此，原告於被告為本案之言詞辯論終結前撤回
    其訴者，無須徵得被告之同意，即生訴之撤回之效力（最高
    法院102年度台抗字第910號裁定意旨參照）。又按原告撤回
    其訴者，訴訟費用由原告負擔。其於第一審言詞辯論終結前
    撤回者，得於撤回後3個月內聲請退還該審級所繳裁判費3分
    之2，同法第83條第1項定有明文。上開法條所定3個月聲請
    退還所繳裁判費之期間，係屬法定期間，當事人僅得於該期
    間內為聲請，逾期即生失權之效果。 
三、經查，抗告人於105年12月4日對相對人提起系爭事件，並依
    原法院105年度補字第3956號裁定（下稱補費裁定）繳納裁
    判費新臺幣（下同）15萬4,296元。嗣抗告人在相對人為言
    詞辯論前，於106年4月25日具狀撤回起訴，當發生撤回之效
    力。原法院以106年5月18日新北院霞民瑞106年度重訴字第2
    37號函（下稱系爭函文）通知抗告人得於撤回之日起3個月
    內，具狀聲請退還裁判費3分之2，並於106年5月23日合法送
    達抗告人指定送達地址「新北市○○區○○○路000號13樓」等情
    ，業經本院調閱系爭事件卷證查明無誤，並有民事起訴狀、
    補費裁定、民事聲明撤回起訴狀暨其上新北地院三重簡易庭
    收狀戳日期、系爭函文暨新北地院送達證書可稽（見本院卷
    第23至33頁），是抗告人以其未收受原法院通知公函云云，
    自無可取。雖抗告人於109年1月6日以民事聲明撤回起訴暨
    聲請狀，表示撤回系爭民事事件之起訴，並請求退還其所繳
    裁判費3分之2（見原法院卷第9頁），惟系爭事件業經抗告
    人於106年4月25日撤回起訴而終結，無從以上開書狀再為撤
    回，抗告人執此聲請退還裁判費3分之2云云，顯逾民事訴訟
    法第83條第1項規定，不應准許。
四、綜上所述，原裁定以抗告人聲請退還裁判費3分之2，已逾3
    個月之法定期間，駁回其聲請，於法並無違誤。抗告意旨指
    摘原裁定不當，聲明廢棄，為無理由，應予駁回。
五、據上論結，本件抗告為無理由，爰裁定如主文。 　　　　
中　　華　　民　　國　　109 　年　　11　　月　　30　　日
                  民事第四庭
                      審判長法  官  傅中樂
                            法  官  吳燁山
                            法  官  趙伯雄
正本係照原本作成。
本裁定除以適用法規顯有錯誤為理由外，不得再抗告。如提起再
抗告，應於收受送達後10日內委任律師為代理人向本院提出再抗
告狀。並繳納再抗告費新臺幣１千元。
中　　華　　民　　國　　109 　年　　11　　月　　30　　日
　　　　　　　　　  　　　　書記官  陳韋杉